Minutes et répertoires du notaire Claude JOURDAN, juillet 1576 - 23 juin 1606 (étude IV)
Archives nationales
Minutes et répertoires du notaire Claude JOURDAN (étude IV)
juillet 1576 - 23 juin 1606
MC/ET/IV/1 - MC/ET/IV/37
Etude IV; Jourdan, Claude
n ml
Archives nationales de France
Minutes et répertoires: la loi 2008-696 du 15 juillet 2008 relative aux archives a fixé à 75 ans à compter de la date de l'acte, ou à 25 ans à compter de la date du décès de l'intéressé si ce délai est plus bref, le délai de communication des minutes et répertoires des notaires; ce délai est porté à 100 ans à compter de la date de l'acte si le document se rapporte à un mineur (code du Patrimoine, articles L213-2, 4e d et 5e).
Autres documents de l'étude (dossiers de clients, comptabilité...) :s'agissant d'archives privées, ces documents sont communicables selon les modalités fixées par le déposant ou le donateur.
Certains documents ne sont pas accessibles en raison de leur mauvais état de conservation.
Versement
Attention: Claude Jourdan n'a laissé aucun répertoire pour son activité dans l'étude IV.
Accès aux instruments de recherche de tous les notaires de l’étude IV
Archives de l'étude IV
- Minutes de Claude JOURDAN, juillet 1576 - 23 juin 1606; MC/ET/IV/1 - MC/ET/IV/37
  - Minutes. 1576, juillet - 1576, décembre, juillet 1576 - décembre 1576; MC/ET/IV/1; registre. Document détérioré.
    Informations concernant le classement:
    Le niveau inférieur de description, quand il existe, correspond aux minutes d'actes. Toutes les minutes ne sont pas forcément décrites une à une. Les descriptions de ces minutes sont plus ou moins détaillées.
    - Quittance à François de VIGNY, receveur de la ville de Paris., 1576; MC/ET/IV/1
      Origine de l'information:
      Fichier dit 'général' XVIe siècle (env. 30.000 actes), par le personnel du Minutier, 1930-1999 (fichier papier entièrement dématérialisé; voir contexte dans le Plan d’orientation général - Notaires de Paris, guides thématiques du Minutier).
      Date de création de la notice: 2008
      quittance; Vigny, François de; comptable
    - Transport à Jehan MAGONTIER, écuyer de cuisine du roi de Navarre., 1576; MC/ET/IV/1
      cession; Magontier, Jean
    - Quittance par Didière BEGAT, veuve de Simon BADOUX, trésorier général des maison et finances de la reine douairière., 1576; MC/ET/IV/1
      quittance; Begat, Didière; Badoux, Simon
    - Procuration concernant Rocq LEBRET, demeurant à Saint-Cloud., 1er juillet 1576; MC/ET/IV/1
      procuration; Saint-Cloud (Hauts-de-Seine); Lebret, Rocq
    - Vente de 10 livres tournois de rente par Pierre HERISSON à Jeanne VENOT, veuve de Guillaume YVELIN, marchand bonnetier demeurant à Rouen, mari décédé de Jeanne VENOT., 3 juillet 1576; MC/ET/IV/1
      acte de vente; Rouen (Seine-Maritime); Yvelin, Guillaume; Venot, Jeanne; Hérisson, Pierre; fabricant d'accessoires vestimentaires
    - Attestation du décès de Toussainctz GAULTIER, maçon, par Guillaume JOURDAN et Denise CHEVALLIER., 11 juillet 1576; MC/ET/IV/1
      attestation; Gaultier, Toussainctz; Jourdan, Guillaume; Chevallier, Denise; maçon
    - Procuration concernant Balthazar de QUINQUANT, écuyer, capitaine d'une compagnie de gens de pied de Brébac, seigneur de Ventabrun., 11 juillet 1576; MC/ET/IV/1
      procuration; Quinquant, Balthazar de
    - Procuration par Lambert DUFAY, valet de chambre de Monsieur., 18 juillet 1576; MC/ET/IV/1
      procuration; Dufay, Lambert; employé de maison
    - Procuration à Ysabeau TEULLEN, femme de Lambert DUFAY., 18 juillet 1576; MC/ET/IV/1
      procuration; Teullen, Isabeau; Dufay, Lambert
    - Procuration par Honorat de SAVOIE, amiral de France, seigneur de Feuil, marquis de Villars., 18 juillet 1576; MC/ET/IV/1
      procuration; Savoie, Honorat de (1511-1580); officier général
    - Attestation du décès de Toussainct GAULTIER, concernant Claire SANDRIN, sa veuve, Denise CHEVALLIER, marchande demeurant à Houdan, et Guillaume JOURDAN, cuisinier à Paris., 19 juillet 1576; MC/ET/IV/1
      attestation; Houdan (Yvelines); Sandrin, Claire; Chevallier, Denise; Jourdan, Guillaume; Gaultier, Toussaint; commerçant
    - Vente à Joachim de DINTEVILLE, gentilhomme ordinaire de la chambre du roi, et à Marguerite de DINTEVILLE, sa femme, par Charles du PLESSIS, seigneur de Liancourt, du legs à lui fait par Marin de DINTEVILLE, abbé de Saint-Michel sur Tonnerre., 24 juillet 1576; MC/ET/IV/1
      acte de vente; Dinteville, Joachim de (15..-1607); Plessis, Charles du; Dinteville, Marin de (15..-1574); Dinteville, Marguerite de (1549-1596); officier de la Chambre du roi (Ancien Régime)
    - Attestation du décès de Toussaincty GAULTIER concernant Jean COURTOYS, marchand tavernier à Villeneuve., 25 juillet 1576; MC/ET/IV/1
      attestation; Courtoys, Jean; Gaultier, Toussaincty; restaurateur
    - Contrat de fournitures de draps de soie et de dentelles concernant Guillemette de CREQUI, dame de Grandville, Gouvernante de Jeanne de COSSE, dame de la reine, Joachim MESNAGE et Jehan WATIN, maîtres brodeurs à Paris., 28 juillet 1576; MC/ET/IV/1
      contrat; Créqui, Guillemette de; Cossé, Jeanne de; Watin, Jean; Mesnage, Joachim
    - Réglement de dette à Robert d'AMOURS, seigneur de Dierry en Berry, valet de chambre ordinaire du roi, demeurant à Dierry., 1er août 1576; MC/ET/IV/1
      Amours, Robert d'; officier de la Chambre du roi (Ancien Régime)
    - Contrat d'association concernant Mathieu MARTIN, marchand pourvoyeur du marquis de Villars., 3 août 1576; MC/ET/IV/1
      acte de société; Martin, Mathieu; Villars, Honorat de Savoie (151.?-1580, marquis de); commerçant
    - Contrat d'association concernant Manacès FLOSNOY, marchand pourvoyeur du duc de Mayenne., 3 août 1576; MC/ET/IV/1
      contrat; Flosnoy, Manacès; Mayenne, Charles de Lorraine (1554-1611, duc de); commerçant
    - Contrat d'apprentissage de Nicolas SENECART, par Blaise SENECART, marchand vivandier demeurant à Poissy, chez Jean TARDIEU, maître coffretier-malletier demeurant à Paris., 4 août 1576; MC/ET/IV/1
      contrat d'apprentissage; Poissy (Yvelines); Senecart, Blaise; Senecart, Nicolas; Tardieu, Jean; ébéniste
    - Vente de terre à Lazare DAVID [DANIEL], chevaucheur d'écurie du roi, demeurant à Présigny en Touraine, par Claude de GUERIN, écuyer seigneur de la Pointe, et Renée PREVOST, sa femme., 6 août 1576; MC/ET/IV/1
      acte de vente; David, Lazare; Guérin, Claude de; Prévost, Renée; Daniel, Lazare; maître de poste
    - Procuration concernant Claude GEOFFRIN, greffier en l'élection de Noyon., 16 août 1576; MC/ET/IV/1
      procuration; Noyon (Oise); Geoffrin, Claude
    - Procuration concernant Charles MARTIN, grenetier du grenier à sel de Noyon., 16 août 1576; MC/ET/IV/1
      procuration; Noyon (Oise); Martin, Charles; commerçant
    - Procuration à Jacques GALLOT,... en la grande prévôté de l'Hôtel du roi., 18 août 1576; MC/ET/IV/1
      procuration; Gallot, Jacques
    - Procuration concernant Françoys de RONDELS, muletier., 18 août 1576; MC/ET/IV/1
      procuration; Rondels, François de; transporteur de marchandises
    - Procuration concernant Obreton DESPREZ, chevalier de Saint-Jean de Jérusalem, commandeur de Villedieu en la montagne et de Repentigny., 18 août 1576; MC/ET/IV/1
      procuration; Haucourt (Seine-Maritime); Repentigny (Calvados); Desprez, Obreton
    - Procuration concernant Loys de MARLE, écuyer seigneur de la Falaise et du Petit Temple., 18 août 1576; MC/ET/IV/1
      procuration; Marle, Louis de (15..-159.?)
    - Procuration concernant François GRAVOLS, muletier du seigneur de Rety., 18 août 1576; MC/ET/IV/1
      procuration; Gravols, François; transporteur de marchandises
    - Contrat de location d'hôtel concernant Lucas LE GENDRE, maître cordonnier, bourgeois de Paris., 22 août 1576; MC/ET/IV/1
      bail; Le Gendre, Lucas; cordonnier
    - Vente de pièces de vigne par Pierre JOLLY, laboureur de vignes, demeurant à Montrouge, à Bonaventure ASSELIN., 24 août 1576; MC/ET/IV/1
      acte de vente; Montrouge (Hauts-de-Seine); Jolly, Pierre; Asselin, Bonaventure; agriculteur
    - Reconnaissance de dette par Jean LAISE, laboureur demeurant à Argenteuil, à François RAPPEL, écuyer seigneur de la Fosse Genette., 29 août 1576; MC/ET/IV/1
      reconnaissance; Argenteuil (Val-d'Oise); Laise, Jean; Rappel, François; agriculteur
    - Vente de terre concernant François RAPPEL, écuyer seigneur de la Fosse Genette., 29 août 1576; MC/ET/IV/1
      acte de vente; Rappel, François
    - Vente de pièces de vignes par Pierre JOLLY et Guillemette BRISSART à Bonaventure ASSELIN, laboureur de vignes demeurant à Bagneux., 29 août 1576; MC/ET/IV/1
      acte de vente; Bagneux (Hauts-de-Seine); Asselin, Bonaventure; Jolly, Pierre; Brissart, Guillemette; agriculteur
    - Rappel d'une demi quartier de terre concernant Jean LAIGE, laboureur de vignes, demeurant à Argenteuil., 29 août 1576; MC/ET/IV/1
      Argenteuil (Val-d'Oise); Laige, Jean; agriculteur
    - Contrat de mariage entre Denis RAMBAULT, maître chandelier demeurant à Paris, et Louise CURE, fille de Nicolas CURE, maître pâtissier demeurant à Paris, et de Nicolle Estienne, sa femme, concernant Jeanne ESTIENNE, veuve de François BIGOT, maître pâtissier à Paris, Laurent et Louis ESTIENNE, maîtres pâtissiers à Paris, Jacques LE MOYEN, maître 'eiguilletier' à Paris, Cardine GOURLIN, sa femme, Gilles de LA BOISSIERE, marchand mercier, bourgeois de Paris, Nicolas LE GAY, maître chandelier à Paris, Jeanne MONTIVAL, sa femme, Etienne et Michel RAMBAULT, maîtres chandeliers, bourgeois de Paris., 30 août 1576; MC/ET/IV/1
      contrat de mariage; Estienne, Jeanne; Rambault, Denis; Cure, Louise; Bigot, François; Cure, Nicolas; pâtissier
    - Réglement de dette concernant Jean LE ROY, capitaine ordinaire du charroi de l'artillerie du roi à Paris., 31 août 1576; MC/ET/IV/1
      Le Roy, Jean
    - Règlement de dette concernant Jean DELEAU, dit La Motte, capitaine du charroi de l'artillerie du roi., 31 août 1576; MC/ET/IV/1
      Deleau, Jean
    - Quittance à Antoine TONNELLIER, sellier demeurant à Houdan., 1er septembre 1576; MC/ET/IV/1
      quittance; Houdan (Yvelines); Tonnellier, Antoine; sellier
    - Quittance concernant Nicolas MESNAGER, marchand bourgeois de Paris., 1er septembre 1576; MC/ET/IV/1
      quittance; Mesnager, Nicolas
    - Quittance concernant Anthoine LANGLOYS, marchand demeurant à Houdan., 1er septembre 1576; MC/ET/IV/1
      quittance; Houdan (Yvelines); Langloys, Antoine; commerçant
    - Constitution de rente concernant Pierre PIGET, Pierre TOUREAU, Didier VELART et Louis RAFFART, héritiers d'Anne PERSEVAL, veuve de Jean RIGET., 9 septembre 1576; MC/ET/IV/1
      constitution de rente; Toureau, Pierre; Piget, Pierre; Perseval, Anne; Velart, Didier; Raffart, Louis; Riget, Jean
    - Constitution de rente par Françoise de CLAIREMONT, épouse de Jacques de TRUSSOL., 9 septembre 1576; MC/ET/IV/1
      constitution de rente; Clermont, Françoise de; Trussol, Jacques de
    - Constitution de rente par Jacques de CRUSSOL, duc d'Uzès, pair de France, seigneur d'Assier, chevalier de l'ordre du roi, comte de Crussol, baron de Lévys, Beaudisne, Fleurenssac et Capdenac, Conseiller du roi., 9 septembre 1576; MC/ET/IV/1
      constitution de rente; Crussol, Jacques de (1540-1586)
    - Obligation à Warin de GONDERSTORF, seigneur de Naudolanges, écuyer de l'écurie du duc de Mercoeur., 19 septembre 1576; MC/ET/IV/1
      obligation; Gonderstorf, Warin de
    - Obligation concernant Bernard DEMONTY., 19 septembre 1576; MC/ET/IV/1
      obligation; Demonty, Bernard
    - Obligation par Georges LE MIGNOT, seigneur de la Boissière, président des comptes de Bretagne., 19 septembre 1576; MC/ET/IV/1
      obligation; Le Mignot, Georges; président de cour souveraine (Ancien Régime)
    - Obligation par René BITAUT, seigneur de Beauregard, conseiller, maître des comptes., 19 septembre 1576; MC/ET/IV/1
      obligation; Bitaut, René; magistrat; comptable
    - Reconnaissance de dette concernant Nicolas LE MAISTRE, maître fourbisseur garnisseur d'épées à Paris., 19 septembre 1576; MC/ET/IV/1
      obligation; Le Maistre, Nicolas; armurier
    - Obligation à Nicolas LE MAISTRE, maître fourbisseur garnisseur d'épées à Paris., 19 septembre 1576; MC/ET/IV/1
    - Reconnaissance de dette concernant Warin de GONDERSTORF, seigneur de Naudolanges, écuyer de l'écurie du duc de Mercoeur., 19 septembre 1576; MC/ET/IV/1
    - Procuration concernant François LE ROY, praticien, demeurant à La Rochelle., 24 septembre 1576; MC/ET/IV/1
      procuration; La Rochelle (Charente-Maritime); Le Roy, François; juriste
    - Procuration concernant Jean DU COULLOMBET, écuyer, capitaine du château de Rochefort., 24 septembre 1576; MC/ET/IV/1
      procuration; Du Coullombet, Jean
    - Procuration par Guilbergodier, secrétaire et interprète ordinaire du roi en langue germanique., 24 septembre 1576; MC/ET/IV/1
      Fichier dit 'général' XVIe siècle, supplément (env. 500 actes), par le personnel du Minutier, 1930-1999. (fichier papier entièrement dématérialisé; voir contexte dans le Plan d’orientation général - Notaires de Paris, guides thématiques du Minutier).
      Date de création de la notice: 2010
      procuration; Guilbergodier
    - Certificat de vie de Françoise GUINDE, fille de Jehan de Guinde, sommellier du grand prieur de France, habitant Bléré en Touraine., 25 septembre 1576; MC/ET/IV/1
      notoriété; Guinde, Françoise; Guinde, Jean de
    - Certificat de vie concernant Madame Philippe DESDIEZ, mère de la duchesse de Montmorency, demeurant à Bléré en Touraine., 25 septembre 1576; MC/ET/IV/1
      notoriété; Bléré (Indre-et-Loire); Duci, Philippes (1520-1586); Diane de France (1538-1619)
    - Certificat de vie par Pierre BERJON, clerc de maître Jehan LE QUEULX, secrétaire ordinaire de Monseigneur, frère du roi, et de Monseigneur le grand prieur de France., 25 septembre 1576; MC/ET/IV/1
      notoriété; Le Queux, Jean; intendant particulier (Ancien Régime)
    - Vente de vigne par Jehan DES MAISIERES et Marye de la FEULLÉE, sa femme, à Jean DUHOUSSAY, tous laboureurs de vignes à 'Challeau'., 2 octobre 1576; MC/ET/IV/1
      acte de vente; Chaillot (hameau); Feullée, Marie de la; Des Maisières, Jean; Duhoussay, Jean; agriculteur
    - Reddition de compte de tutelle par Jean FOUCAULT, laboureur de vignes demeurant à Chaillot, à Pierre FOUCAULT, compagnon tonnelier demeurant à Paris, son frère, concernant leurs parents Guillaume Foucault et Guillemette Le Bart., 8 octobre 1576; MC/ET/IV/1
      Informations complémentaires:
      Vente d'une partie de maison à Jean FOUCAULT. Vente de vignes par Pierre FOUCAULT, Jacques PELLETIER, laboureur de vignes demeurant à Chaillot.
      compte de tutelle; Chaillot (hameau); Foucault, Jean; Foucault, Pierre; agriculteur
    - Obligation à Pierre de LAROQUE, écuyer, demeurant au 'Lay' près Chevreuse., 14 octobre 1576; MC/ET/IV/1
      obligation; Les Essarts-le-Roi (Yvelines); Laroque, Pierre de
    - Obligation concernant Jehan MASCOT, marchand bourgeois de Paris., 14 octobre 1576; MC/ET/IV/1
      obligation; Mascot, Jean
    - Obligation par Jacques de CRUSSOL, duc d'Uzès, pair de France, comte de Crussol, seigneur d'Assier, baron de Lévys, Beaudisne Fleurensac et Capdenac, chevalier de l'ordre du roi, conseiller en son privé conseil, capitaine de cent hommes d'armes., 14 octobre 1576; MC/ET/IV/1
      obligation; Crussol, Jacques de (1540-1586)
    - Testament concernant Vincente Prévost, veuve de Pierre Delisle, et Georgette NOEL, sa servante, et Fonline LE BOUC, sa cousine germaine., 19 octobre 1576; MC/ET/IV/1
      Métiers parisiens XVIe siècle (731 actes), par Catherine Grodecki, 1971-1986 (fichier papier entièrement dématérialisé; voir contexte dans le Plan d’orientation général - Notaires de Paris, guides thématiques du Minutier).
      testament; Prévost, Vincente; Delisle, Pierre
    - Testament concernant Nicolas DUCHASTEAU, marchand drapier, bourgeois de Paris., 19 octobre 1576; MC/ET/IV/1
      testament; Duchasteau, Nicolas; négociant
    - TONNELLIER (Toussainctz), vicaire en l'église Saint-Eustache.- Testament concernant.., 19 octobre 1576; MC/ET/IV/1
      testament; Saint-Eustache (église); Tonnelier, Toussainctz
    - Procuration concernant Claude MARIEL., 22 octobre 1576; MC/ET/IV/1
      procuration; Mariel, Claude
    - Procuration concernant Michel TAMPONNET., 22 octobre 1576; MC/ET/IV/1
      procuration; Tamponnet, Michel
    - Procuration par Sébastien FELIX, maréchal de salle des filles de la reine-mère, concernant concernant Catherine BAULDOYN, sa femme., 22 octobre 1576; MC/ET/IV/1
      procuration; Bauldoin, Catherine; Félix, Sébastien
    - Obligation concernant Clément ODOT, maître queue en cuisine de la reine., 24 octobre 1576; MC/ET/IV/1
      obligation; Odot, Clément; cuisinier
    - Obligation par Jehan LE ROY, 'potager de la cuisine en commun de la reine'., 24 octobre 1576; MC/ET/IV/1
      obligation; Le Roy, Jean
    - Résiliation de bail par Jehanne LE BOUC, veuve de Guillaume ANDELLE, laboureur demeurant à Aubervilliers., 24 octobre 1576; MC/ET/IV/1
      renonciation; Le Bouc, Jeanne; Andelle, Guillaume
    - Résolution de bail concernant Barthélemy AUBRY, laboureur demeurant à Aubervilliers., 24 octobre 1576; MC/ET/IV/1
      bail; Aubervilliers (Seine-Saint-Denis); Aubry, Barthélemy; agriculteur
    - Décharge de bail par Henri d'ANGOULEME, chevalier de l'ordre de Saint-Jean de Jérusalem, commandeur de la commanderie de Saint-Jean de Latran, concernant Robert ROBINEAU, son procureur et receveur., 24 octobre 1576; MC/ET/IV/1
      décharge; Henri d'Angoulême (1551-1586); Robineau, Robert
    - Obligation à Augustain ALLAIN, sommier des broches de la cuisine., 24 octobre 1576; MC/ET/IV/1
      obligation; Allain, Augustin
    - Obligation par Jehan LE ROY, 'potager en cuisine commune de la reine', demeurant à Messières., 26 octobre 1576; MC/ET/IV/1
    - Vente de coupe de bois concernant Pierre de LA ROQUE, demeurant au 'Lay'., 3 novembre 1576; MC/ET/IV/1
      acte de vente; Les Essarts-le-Roi (Yvelines); Laroque, Pierre de
    - Vente de coupe de bois concernant Jean RENOUL, marchand demeurant à Fergy., 3 novembre 1576; MC/ET/IV/1
      acte de vente; Renoul, Jean; commerçant
    - Procuration concernant Jacques de CRUSSOL, duc d'Uzès, pair de France, comte de Crussol, seigneur d'Assier, baron de Lévys, Beaudisne Fleurensac et Capdenac, chevalier de l'ordre du roi, conseiller en son privé conseil, capitaine de cent hommes d'armes., 3 novembre 1576; MC/ET/IV/1
      procuration; Crussol, Jacques de (1540-1586); officier (armée)
    - Vente de coupe de bois par Jacques CRUSSOL, duc d'Uzès, pair de France, comte de Crussol, seigneur d'Assier baron de Lévys Beaudisnes, Fleurensac et Capdenac, chevalier de l'ordre du roi, conseiller en son privé conseil, capitaine de cent hommes d'armes., 3 novembre 1576; MC/ET/IV/1
      acte de vente; Crussol, Jacques de (1540-1586)
    - Vente de coupe de bois concernant Françoys LUILLIER, marchand bourgeois de Paris., 3 novembre 1576; MC/ET/IV/1
      acte de vente; Luillier, François
    - Procuration à B. BENEVENT, receveur général de Caen., 5 novembre 1576; MC/ET/IV/1
      procuration; Caen (Calvados); Benevent, B.; comptable
    - Procuration par Anne de FAGES., 5 novembre 1576; MC/ET/IV/1
      procuration; Fages, Anne de
    - Procuration concernant Jean de RECHINEVOISIN, seigneur de La Bussière, gentilhomme servant de la reine de Navarre., 5 novembre 1576; MC/ET/IV/1
      procuration; Rechinevoisin, Jean de
    - Procuration à Jehan CHASTELLIER., 5 novembre 1576; MC/ET/IV/1
      procuration; Chastellier, Jean
    - Procuration concernant ? BERNIERES, commis à la recette de Caen., 5 novembre 1576; MC/ET/IV/1
      procuration; Caen (Calvados); Bernières (M.)
    - Bail de carrière à Guyon GRAVIER, carrier en pierres demeurant à Gentilly., 6 novembre 1576; MC/ET/IV/1
      bail; Gentilly (Val-de-Marne); Gravier, Guyon; carrier
    - Renonciation de bail par Guillaume SEVIN, laboureur demeurant à Gentilly., 6 novembre 1576; MC/ET/IV/1
      renonciation; Gentilly (Val-de-Marne); Sevin, Guillaume; agriculteur
    - Procuration concernant Estienne DU HAYEURS, écuyer, seigneur de Bot, valet de chambre du roi, et Jeanne GAILLOTIN, sa femme, femme de chambre de la reine de Navarre., 6 novembre 1576; MC/ET/IV/1
      procuration; Gaillotin, Jeanne; Du Hayeurs, Etienne; officier de la Chambre du roi (Ancien Régime)
    - Bail de carrière concernant Jacques MARTIN, carrier en pierres., 6 novembre 1576; MC/ET/IV/1
      bail; Martin, Jacques; carrier
    - Bail de carrière à Estienne AVENEST, carrier en pierre., 6 novembre 1576; MC/ET/IV/1
      bail; Avenet, Etienne; carrier
    - Résiliation de bail concernant Bernarde VIOLLET, veuve de Jacques CUNCTIER., 6 novembre 1576; MC/ET/IV/1
      renonciation; Viollet, Bernarde; Cunctier, Jacques
    - Bail par Benarde VIOLLET, veuve de Jacques CUNCTIER., 6 novembre 1576; MC/ET/IV/1
      bail; Viollet, Benarde; Cunctier, Jacques
    - Contrat de servante concernant Thoynette LE POINCTE, fille de Jehanne DAVID et de Jehan LE POINCTE, sergent au bailliage d'Auxerre., 9 novembre 1576; MC/ET/IV/1
      contrat; Le Pointe, Antoinette; Le Pointe, Jean; David, Jeanne
    - Contrat de servante concernant Ysabeau PERIER, femme de Jean LE MERCIER,, maître barbier-chirurgien à Paris., 9 novembre 1576; MC/ET/IV/1
      contrat; Perier, Isabeau; Lemercier, Jean
    - Vente de hottes par Guillaume AUBERT, à Jean VACQUELIN, maîtres vanniers quincaillier à Paris., 12 novembre 1576; MC/ET/IV/1
      acte de vente; Aubert, Guillaume; Vacquelin, Jean; vannier-rotinier; commerçant
    - Procuration à Anne LE PAINCTRE, femme de Jehan REGNARD, marchand bourgeois de Paris., 24 novembre 1576; MC/ET/IV/1
      procuration; Le Paintre, Anne; Regnard, Jean
    - Vente de cent sous tournois de rente par Gilles HELLANT, laboureur de vignes demeurant à Rueil en Parisis, et par Jeanne de LA RUELLE, sa femme, à Pierre LEGENDRE, fils de Lucas LEGENDRE, maître cordonnier à Paris, et Anthoinette ROUSSEL., 30 novembre 1576; MC/ET/IV/1
      acte de vente; Rueil-Malmaison (Hauts-de-Seine); Hellant, Gilles; Legendre, Pierre; Legendre, Lucas; Roussel, Antoinette; La Ruelle, Jeanne de; agriculteur
    - Obligation par Jehan LE DUC, marchand tavernier, demeurant à Paris., 1er décembre 1576; MC/ET/IV/1
      obligation; Le Duc, Jean; restaurateur
    - Obligation concernant Robert COLLIN, marchand fruitier à Paris., 1er décembre 1576; MC/ET/IV/1
      obligation; Collin, Robert; commerçant
    - Obligation concernant Michel MARTIN, maître barbier chirurgien à Paris., 1er décembre 1576; MC/ET/IV/1
      obligation; Martin, Michel; chirurgien
    - Vente d'un pièce de vigne par Jeanne FAUVEAU, femme de Jehan MARTIN,, maître pêcheur à engins demeurant à Choisy-sur-Seine, à Pierre LEGENDRE, maître cordonnier à Paris, fils de défunt Lucas LEGENDRE, maître cordonnier à Paris, et de Antoinette ROUSSEL. Ratification de la vente le 12 décembre 1576, 5 décembre 1576; MC/ET/IV/1
      acte de vente; Fauveau, Jeanne; Martin, Jean; Roussel, Antoinette; Le Gendre, Lucas; Le Gendre, Pierre
    - Quittance concernant Nicolas BITOUZER, maitre savetier à Paris., 7 décembre 1576; MC/ET/IV/1
      quittance; Bitouzer, Nicolas; bottier
    - Quittance concernant Nicole COCHON., 7 décembre 1576; MC/ET/IV/1
      quittance; Cochon, Nicole
    - Réclamation de dette par Guillaume FILLION, maître cordonnier à Paris., 7 décembre 1576; MC/ET/IV/1
      Fillion, Guillaume; cordonnier
    - Quittance concernant Jacques ROCHE, marchand demeurant à Neuilly-sur-Rhône., 7 décembre 1576; MC/ET/IV/1
      quittance; Roche, Jacques; commerçant
    - Quittance concernant Jean REGNIER, compagnon savetier demeurant à Paris., 7 décembre 1576; MC/ET/IV/1
      quittance; Régnier, Jean; bottier